# 求助陈版：资本公积

提问人：muzi44444 时间：2021-09-17 08:05:03
A和B公司出资成立C公司，A公司控股，A将C公司承包给B公司经营，承包协议约定承保期满B公司应保证C公司净资产不低于 1000 万元，不足部分以货币补足。
承包期满，B公司将不足净资产部分 300 万元以货币补足，请问C 公司账务处理是否正确，C公司将此笔款项计入资本公积，会计分录为借：银行存款 300 万元，贷：资本公积 300 万元。还有C公司此笔业务是否考虑缴纳税费？

回答人：chenyiwei
C将该笔补足款在实际收到时计入资本公积是合理的。由于这是股东的资本性投入，根据国家税务总局 2014 年第 29 号公告第二条，C公司应无需将其计入应纳税所得额（但建议向税务专业人士和当地主管税务机关沟通确认）。